臺灣嘉義地方法院民事判決　　　　　　　 93年度訴字第739號
原　　　告　臺灣化學纖維股份有限公司
法定代理人　甲○○
訴訟代理人　乙○○
　　　　　　丙○○
原　　　告　己○○
訴訟代理人　黃銘煌律師
被　　　告　強本汽車交通事業股份有限公司
法定代理人　丁○○
訴訟代理人　洪秀一律師
被 　 　告　戊○○
上列當事人間請求損害賠償事件，本院於民國96年11月2日言詞
辯論終結，判決如下：
    主      文
被告強本汽車交通事業股份有限公司、戊○○應連帶給付原告臺
灣化學纖維股份有限公司新臺幣貳拾柒萬陸仟玖佰肆拾捌元及自
民國九十三年十一月四日起至清償日止，按週年利率百分之五計
算之利息。
原告其餘之訴駁回。
訴訟費用由被告連帶負擔百分之三十五，原告臺灣化學纖維股份
有限公司負擔百分之六十，餘由原告己○○負擔。
本判決第一項得假執行。
原告其餘假執行之聲請駁回。
    事  實  及  理  由
甲、程序方面：
    原告臺灣化學纖維股份有限公司（下稱臺化公司）法定代理
    人原為王永慶，嗣於訴訟中變更為甲○○而由其聲明承受訴
    訟，有公司變更登記表、聲明承受訴訟狀附卷為憑，核與民
    事訴訟法第170條、第175條第1項規定相符，應予准許，先
    予敘明。
乙、實體方面：
壹、原告起訴聲明：被告應連帶給付原告臺化公司新臺幣（下同
    ）692,371元、原告己○○17,000元及均自民國93年11月4日
    起至清償日止，各按週年利率5%計算之利息，而主張下列各
    情：
一、原告臺化公司僱用之原告己○○於91年10月30日凌晨2時14
    分許，駕駛車牌號碼TC-039號曳引車聯結9F-61號槽車，沿
    國道1號高速公路由北往南行駛，行經261.18公里外側車道
    時，適被告強本汽車交通事業股份有限公司（下稱強本公司
    ）僱用被告戊○○駕駛被告強本公司所有之車牌號碼7R-172
    號曳引車聯結5T-11號槽車，偏離車道駛向路肩，突然又轉
    入外車道，原告己○○為避免發生危險，只好偏向內側行駛
    ，詎被告戊○○竟又由外側車道變換至內側車道，車左尾部
    碰撞護欄後又急速駛向外車道斜跨占住內外車道，原告己○
    ○在此突發狀況下，煞車不及無可閃躲，致所駕車頭左前角
    與被告戊○○車尾槽車右後軸輪發生碰撞，被告戊○○因違
    規蛇行肇事，致原告己○○受傷，原告臺化公司因而受有需
    僱用外車以維持營運之損害，而被告強本公司係被告戊○○
    之僱用人，爰依民法第184條第1項前段、第188條第1項前段
    、第191條之2條前段規定之法律關係請求被告2人負連帶損
    害賠償責任。
二、原告臺化公司主張損害之項目及金額分敘如下：
（一）拖吊費用：28,000元。
（二）因原告己○○受傷無法工作，需僱用外車維持營運，支出
      運費：664,371元。
三、原告己○○則請求：鑑定費17,000元。
四、對被告強本公司抗辯之陳述：
（一）被告戊○○之聯結車於事發前原處於蛇行狀態，原告己○
      ○基於己之行車安全考量，即欲超越上開聯結車，而由外
      側車道切入內側車道，然於原告己○○變換車道時，被告
      戊○○突自外側車道變換至內側車道，其急促變換車道之
      危險駕駛行為致5T-11號槽車擦撞內側車道護欄。原告己
      ○○尚未完成變換至內側車道時即為閃避被告戊○○上開
      5T-11號槽車，即再行駛至外側車道，故事發時原告己○
      ○係處於變換車道狀態而不得不跨內外側車道行駛，是中
      央警大鑑定書謂原告己○○違反高速公路交通管制規則第
      9 條第1項關於汽車行駛高速公路不得跨行車道規定而有
      過失之鑑定結果、財團法人成大研究發展基金會（下稱成
      大研發會）認原告己○○非處於變換車道情形而跨駛內外
      車道之鑑定意見均不可採。系爭事故完全肇因於被告戊○
      ○急促變換車道致5T-11號槽車擦撞護欄之危險駕駛行為
      ，原告己○○對此無法預見，且縱使煞車亦無法避免向前
      衝撞被告戊○○之聯結車，故原告己○○之行為對系爭事
      故之發生並無過失，亦無相當因果關係。
（二）縱認原告己○○有過失，應依成大研發會鑑定意見認原告
      己○○過失比例較輕。中央警大認原告己○○過失比例較
      重之鑑定意見，基於下述理由為不可採：(1)中央警大鑑定
      時間係95年1月10日距事發時即91年10月30日已近4年，該
      鑑定意見所依據之證據資料已因日久而散失，其可信度應
      低於成大研發會鑑定書。(2)依道路交通事故現場圖所示
      5T-11號槽車、9 F-61號槽車煞車痕之相對位置及原告己
      ○○所駕駛TC-039號曳引車煞車痕係筆直向前行以觀，可
      知被告戊○○所駕駛之5T-11號槽車於事發當時係自內側
      車道往外側車道移動即自左側向右側斜行。若被告戊○○
      所駕駛之5T-11號槽車與原告己○○所駕駛之TC-039號曳
      引車均為直行，則當不可能發生TC-039號曳引車左側車頭
      撞及5T-11號右後車身之斜角碰撞結果；且若被告戊○○
      所駕駛之曳引車及槽車均已直線行駛於內側車道，則當不
      會產生如中央警大鑑定書所謂：被告戊○○所駕駛曳引車
      車頭向左前進煞車致槽車車身尾部向左偏之情形，可證被
      告戊○○之曳引車應係先由左向右行駛而在未完成直線行
      駛前又急速轉向左前行，或自右快速轉向左側又瞬間轉回
      ，造成其槽車甩尾而產生車身尾部左偏情形，故中央警大
      鑑定結果認被告戊○○所駕駛之曳引車及槽車於事發當時
      係在內側車道直線行駛，顯違力學原理，而不可採。況內
      側車道中央距護欄僅1.9公尺，而小於被告戊○○所駕駛
      之曳引車車頭長度5.7公尺，若被告戊○○事發當時係向
      左折回，則其曳引車左前車身必碰撞護欄而全損並可能致
      被告戊○○嚴重受傷。惟該曳引車僅右前車角損壞，且被
      告戊○○亦未受傷，可證被告戊○○所駕駛之曳引車及槽
      車事發當時並非在內側車道直線行駛，故系爭事故之發生
      係因被告戊○○疲勞駕駛自外側車道快速進入內側車道，
      於未為直線行駛時，又快速駛向右前方，而致其所駕駛之
      槽車產生車尾向左之甩尾現象，嗣被告戊○○因前方車輛
      突降速始行緊急煞車，而遭在後直行向前而閃避不及之原
      告己○○曳引車撞及，是被告戊○○過失比例較重，原告
      己○○過失比例較輕。
貳、被告均聲明：原告之訴駁回，被告強本公司並另以下列情詞
    置辯：
一、被告強本公司僱用之被告戊○○於91年10月30日凌晨2時14
    分許，駕駛被告強本公司所有之車牌號碼7R-172號曳引車聯
    結5T-11號槽車，沿國道1號高速公路由北往南行駛，行經26
    1.18公里外側車道時，因前方車輛突降速，故由外側車道變
    換至內側車道，適原告己○○所駕車牌號碼TC-039號曳引車
    聯結9F-61號槽車，疏未注意車前狀況，且未保持與前車安
    全距離及間隔，而自後衝撞被告戊○○所駕5T-11號槽車右
    後車身與右後車輪軸處，致5T-11號槽車橫向撞及內側車道
    道路護欄，7R-172號曳引車並與5T-11號槽車前端互相撞擊
    而均毀損，被告戊○○應無過失。縱認其與有過失，依臺灣
    高等法院臺南分院94年度交上易字第232號刑事判決及中央
    警察大學（下稱中央警大）發文日期95年7月28日校鑑科字
    第0950000181號鑑定書之鑑定意見，應由原告己○○負較重
    之過失責任。
二、對原告臺化公司請求之拖吊費不爭執，另其請求僱用外車之
    運費，應扣除所有必要之營業成本，始能計入損失。
三、原告己○○請求之鑑定費，係於刑事案件中所為之支出，與
    本件無直接關係，應不得請求。
參、本院判斷：
一、原告臺化公司主張被告強本公司僱用被告戊○○，駕駛被告
    強本公司之聯結車於上開時地與原告己○○所駕駛臺化公司
    所有之聯結車發生車禍，致原告己○○於91年10月30日至91
    年12月28日受傷無法工作，期間原告臺化公司均僱用外車維
    持車次營運，並因系爭車禍支出拖吊費28,000元等情，此有
    臺灣高等法院臺南分院94年度交上易字第232號刑事判決、
    原告己○○之診斷證明書、公傷假審核報告、拖吊費收據、
    車損照片及現場照片在卷為證，復經本院依職權調取本院93
    年度交易字第87號刑事歷審卷宗核閱屬實，被告對此亦不爭
    執，應認為真實。
二、原告主張系爭車禍係被告戊○○過失行為所致，原告己○○
    並無過失，原告臺化公司受有僱用外車運費支出之損失共計
    664,371元，則為被告強本公司所否認，而以上開情詞置辯
    ，是本件所應審究者為：被告戊○○有無過失、原告己○○
    是否與有過失、原告臺化公司之損害與被告戊○○過失行為
    間有無相當因果關係、原告臺化公司損失之金額、原告己○
    ○可否請求鑑定費用等，爰就上開爭點分述如下：
（一）本院認被告戊○○、原告己○○均有過失，而其過失比例
      分別為40%、60%，理由如下：
  １、被告戊○○於本院93年度交易字第87號業務過失傷害刑事
      案件警詢時陳稱：伊車當時已變換至內側車道，原告己○
      ○車頭自後追撞伊右側車尾等語，而原告己○○於上開刑
      事程序警詢時則謂：伊原行駛於外側車道，被告戊○○聯
      結車突自外側車道偏向路肩，伊為閃躲該車，即切入內線
      ，正當伊變換至內外線中央時，被告戊○○聯結車突切入
      內側車道等語，此有臺灣嘉義地方法院檢察署92年度發查
      字第486號偵查卷宗第51-52頁所附警詢筆錄可稽；而同卷
      所附道路交通事故現場圖顯示被告戊○○聯結車、原告己
      ○○聯結車碰撞後之終止位置為被告戊○○聯結車在內側
      車道上，原告己○○聯結車車頭（即曳引車）跨內、外側
      車道，而緊貼被告戊○○槽車右側車身。而同卷所附現場
      照片顯示，原告己○○聯結車車前擋風玻璃碎片、車頭撞
      損之腳踏板連結之綠色車體碎片掉落物、前懸黑色飾板碎
      片與左前大燈殼玻璃碎片，均散布於內側車道上與中央水
      泥護欄起端處之路肩區○○○○道路交通事故現場圖所示
      煞車痕起始及終止位置與同卷第54頁所附現場煞車痕照片
      可知，於內側車道上右側方位，靠近車道分道線處，有兩
      組各2條合計4條，往左前之該組煞車痕，依煞車痕走向，
      此煞車痕應為被告戊○○槽車之複輪輪胎右後輪所遺留之
      煞痕，另一組筆直往前之煞車痕，應為原告己○○槽車複
      輪輪胎左後輪所遺留之煞痕，其輪跡並終止於兩車終止之
      位置，而在外側車道左側方位，靠近內、外車道分道線處
      ，亦有兩條往前之煞車痕，此應為原告己○○槽車右後複
      輪輪胎所遺留之煞車痕。依上開煞車痕起始及終止位置、
      兩車碰撞後終止之位置、原告己○○聯結車散落物分布位
      置均在內側車道內及被告戊○○、原告己○○所陳述碰撞
      前行駛之位置可認，被告戊○○聯結車在前行駛於內側車
      道，原告己○○聯結車應係跨駛於內、外側車道之分道線
      。被告抗辯被告戊○○聯結車於碰撞當時未在內側車道內
      云云，與上開現場跡證不符，而不可採，故兩車第1次碰
      撞地點應在內側車道上，而係被告戊○○之聯結車行駛於
      內側車道時遭後方跨行於內外側車道上之被告己○○聯結
      車左前車頭直接撞及，而中央警大亦同此認定，有中央警
      大鑑定書附卷可證。中央警大鑑定意見既符合上開現場跡
      證，自屬可採。被告僅空泛置辯碰撞當時訴外人戊○○聯
      結車依力學原理不可能在內側車道直線行駛，故中央警大
      鑑定書有誤，被告戊○○曳引車係先由左向右行駛而在未
      完成直線行駛前又急速轉向左前行，或自右快速轉向左側
      又瞬間轉回云云，惟就此並未提出任何學術論據及證據以
      資證明，上開抗辯即不可採。
  ２、參酌上開偵查卷宗所附兩車車損照片所示由被告戊○○駕
      駛之槽車右後車身被撞凹陷與右後雙軸複輪後軸外輪鋼圈
      凹陷變形、外輪胎受擠壓爆破脫落，而槽車車尾右側防撞
      護欄並未直接受撞擊之受損情形可知，兩車碰撞時，應有
      些許角度，即前行之被告戊○○車尾有左偏情形時，遭到
      後方之原告己○○車頭直接碰撞，惟接觸角度應不大，此
      核與被告戊○○聯結車遇前方車輛突降速而即行煞車，其
      車頭在向左前進煞車過程中，迫使其聯結之槽車車身第5
      輪向右偏致槽車車尾向左偏之情形相符。又依上開車損照
      片所示原告己○○左前車頭2/3部位之範圍碰撞後嚴重凹
      損及被告戊○○車損情形，可知其左前車頭係直接撞擊被
      告戊○○槽車右後車尾右側雙軸複輪之後軸外輪處致其右
      側後軸輪胎鋼圈凹陷變形，且外輪胎受擠壓爆破脫落後，
      被告戊○○槽車尾因而即向左偏。又從上開偵查卷宗所附
      道路交通事故現場圖及現場照片顯示被告戊○○槽車右後
      輪複輪組黑色塑膠輪胎擋泥板碎片與安裝於中央護欄上之
      圓形鐵管掉落於路肩黃色標線處，亦即現場散落物均掉落
      於內側車道上之中央紐澤西水泥護欄起端之位置。而事故
      現場除前述碰撞後之原告己○○車體散落物外，並無其他
      第三人車體碰撞之散落物。被告戊○○槽車左側防撞護桿
      衝撞中央紐澤西水泥護欄與護欄上方之圓形鐵管致圓形鐵
      管脫落，若僅係被告戊○○聯結車於其煞車時單純所致槽
      車尾之左偏，應不可能造成上開圓形鐵管脫落之嚴重衝撞
      結果，故可推認係因強大之衝撞力量即遭原告己○○曳引
      車碰撞所致，而中央警大鑑定意見亦同此認定，有中央警
      大鑑定書附卷可稽，是成大研發會鑑定意見認定被告戊○
      ○槽車係自行向左撞及護欄，顯與上開事證不符，故成大
      研發會以此為前提推論被告戊○○過失比例較重之鑑定意
      見，自不足採。依上開各情，應可推論原告己○○左前車
      頭直接撞擊被告戊○○槽車右後車尾右側雙軸複輪之後軸
      外輪處致其右側後軸輪胎鋼圈凹陷變形，且外輪胎受擠壓
      爆破脫落後，被告戊○○槽車尾即向左偏，其槽車尾橫向
      防撞桿因而碰撞中央紐澤西水泥護欄與護欄上方之圓形鐵
      管。而依上開偵查卷宗第30頁編號7、8照片所示中央護欄
      上圓形鐵管穿刺被告戊○○槽車尾補強板之情形、同卷第
      34頁編號3、4照片顯示原告己○○曳引車先往前又往右再
      往前之反L型煞車痕轉折情形及第20頁編號6、7所示被告
      戊○○槽車車身旁「英泉鮮乳」字體下方位置擦撞之刮擦
      痕，可推認護欄上方之圓形鐵管推擠插入被告戊○○槽車
      尾補強板之後，致被告戊○○槽車尾往右方彈回，原告己
      ○○曳引車車頭再自被告戊○○車槽車右側複輪輪軸前方
      即噴漆「英泉鮮乳」字體下方位置擦撞，兩車遂併行往前
      ，原告己○○曳引車車頭左側則緊靠卡住於被告戊○○槽
      車車身右側與防捲入裝置欄杆處，產生往前方向之擦痕（
      同卷第20頁編號7照片），而終止於內、外側車道，此亦
      有中央警大鑑定書在卷可證。
  ３、汽車行駛高速公路，前後兩車間之行車安全距離，在正常
      天候狀況下，依左表之規定。汽車行駛高速公路，不得有
      左列行為：一、跨行車道、迴轉、倒車或逆向行駛。汽車
      在行駛途中，不得驟然或任意換車道，如欲超越前車或變
      換車道時，應先顯示方向燈告知前後車輛，並保持安全距
      離及間隔，方得超越或變換車道。91年8月30日修正公布
      之高速公路交通管制規則第6條第1項、第9條第1項第1款
      、第11條分別定有明文。綜合１、２所述，可認行駛於內
      側車道之被告戊○○遇前方車輛突然降速而緊急煞車，致
      其槽車車尾左偏時，而跨駛於內外側車道之原告己○○曳
      引車左前車頭直接碰撞被告戊○○槽車車尾右後車身與右
      後車輪軸處。被告戊○○槽車被碰撞後，其車尾左側防撞
      桿因而向左撞擊中央紐澤西護欄與護欄上方之圓形鐵管，
      槽車車身因受圓形鐵管之推擠即彈向右方，而與被告己○
      ○曳引車車頭緊靠前進，原告己○○聯結車嗣終止於內、
      外側車道。原告己○○聯結車於碰撞前之車速約為90公里
      /小時至93公里/小時之間，而依高速公路交通管制規則第
      6條規定時速90公里，大型車前後2車間安全距離，至少應
      間隔70公尺。惟原告己○○聯結車於其跨駛於內外側車道
      時即立刻與前方之被告戊○○槽車發生碰撞，可認原告己
      ○○顯未與前車保持安全距離。而原告己○○聯結車係跨
      內外側車道行駛，業如前述，若原告己○○聯結車完全係
      在外側車道行駛且與前車保持行車安全距離，則原告己○
      ○曳引車左前車頭即不會撞及被告戊○○因緊急煞車而向
      左偏之槽車右後車身，是原告己○○違反91年8月30日修
      正公布之高速公路交通管制規則第6條第1項、第9條第1項
      第1款規定，未保持與前車之行車安全距離且跨駛內外側
      車道致撞及在內側車道行駛之被告戊○○聯結車，原告己
      ○○應負較重之過失責任。原告雖均陳稱：係因被告戊○
      ○蛇行，故其始自外側車道變換至內側車道致跨駛內、外
      側車道云云，然其就此並未舉證以實其說，其所陳即難採
      信。而被告戊○○變換車道違反91年8月30日修正公布之
      高速公路交通管制規則第11條規定，未保持安全距離及間
      隔，其因前方車輛突降速而緊急煞車致其槽車車尾向左偏
      ，而遭在後之原告己○○曳引車左前車頭撞及，被告戊○
      ○即有過失。而卷附中央警大鑑定書亦認原告己○○過失
      比例較重、被告戊○○過失比例較輕。本院審酌被告戊○
      ○、原告己○○就系爭車禍原因力之強弱及上開違規情節
      及程度，認被告戊○○過失比例為40%、原告己○○過失
      比例係60%。而原告己○○既係原告臺化公司之受僱人而
      為其使用人，依民法第217條第3項準用同條第1項規定，
      應認原告臺化公司與有過失比例為60%。
（二）所謂相當因果關係，係以行為人之行為所造成的客觀存在
      事實為觀察，依吾人智識經驗判斷，通常均有發生同樣損
      害結果之可能者，該行為人之行為，即與損害間有因果關
      係。最高法院95年度臺上字第449號判決意旨得資參照。
      被告戊○○變換車道違反91年8月30日修正公布之高速公
      路交通管制規則第11條規定，未保持安全距離及間隔，其
      因前方車輛突降速而緊急煞車致其槽車車尾向左偏，而遭
      在後之原告己○○曳引車左前車頭撞及，被告戊○○即有
      過失，故原告臺化公司車輛所受損害與被告戊○○過失行
      為間，確有相當因果關係，被告強本公司辯稱無因果關係
      云云，洵無足取。
（三）原告臺化公司主張因系爭車禍造成前開為其所有之車輛無
      法使用、原告己○○亦受傷無法工作（91年10月30日至91
      年11月28日），致需僱用外車維持營運，此期間共計支出
      664,371元一情，業經原告臺化公司提出僱用外車支出費
      用明細表、原告己○○91年4月至91年9月之行車明細表暨
      行車單、原告臺化公司91年8月至92年1月之委外運輸支出
      明細、報表及統一發票等件為證，上開單據亦為被告所不
      爭執，堪信為真實，按民法第216條第1項所謂所受損害，
      即現存財產因損害事實之發生而被減少，屬於積極的損害
      。所謂所失利益，即新財產之取得，因損害事實之發生而
      受妨害，屬於消極的損害。本件原告臺化公司因被告戊○
      ○之過失行為致需另行僱用外車維持營運，額外支出之費
      用，是其請求賠償者，顯屬一種積極損害，而非消極損害
      。經查，原告己○○於車禍發生前之91年4月至91年9月，
      行車時數分別為295.8、252.5、269.9、286.8、301.5 、
      294.8（以上均小時），平均每月為283.55小時，與原告
      臺化公司委外載運之行車時間平均每月為298.05小時相對
      照，尚稱相當，而原告臺化公司因車輛報廢，所節省之行
      車成本，依社會通念亦難認為受有利益；縱受有利益，亦
      非係基於被告過失行為之同一事實所致，自不符損益相抵
      之要件。（最高法院94年度台上字第1301號、92年度台上
      字第80 3號參照），被告強本公司主張上開金額應扣除營
      運成本云云，委無可採。又被告對原告臺化公司主張之拖
      吊費用並不爭執，是本件原告臺化公司得請求之金額為
      692,371元（計算式：28000＋664371＝692371）。
（四）至原告己○○請求之鑑定費17,000元部分，雖據其提出收
      據1份為證，然因此項支出非因侵權行為直接所受之損害
      ，且係原告己○○於刑事審理程序中因鑑定事故發生原因
      而支出，亦難謂為原告己○○為實現本件損害賠償債權所
      支出之必要費用，自不得請求，應予駁回。
三、因故意或過失，不法侵害他人之權利者，負損害賠償責任。
    受僱人因執行職務，不法侵害他人之權利者，由僱用人與行
    為人連帶負損害賠償責任。但選任受僱人及監督其職務之執
    行，已盡相當之注意或縱加以相當之注意而仍不免發生損害
    者，僱用人不負賠償責任。汽車、機車或其他非依軌道行駛
    之動力車輛，在使用中加損害於他人者，駕駛人應賠償因此
    所生之損害。負損害賠償責任者，除法律另有規定或契約另
    有訂定外，應回復原狀。第一項情形，債權人得請求支付回
    復原狀所必要之費用，以代回復原狀。損害賠償，除法律另
    有規定或契約另有訂定外，應以填補債權人所受損害及所失
    利益為限。民法第184條第1項前段、第188條第1項、第191
    條之2、第213條第1項、第3項、第216條第1項分別定有明文
    。被告強本公司之受僱人即被告戊○○有過失不法侵害原告
    臺化公司車輛所有權致其受有損害之侵權行為，業如前述，
    被告戊○○即應依民法第191條之2、第184條第1項前段規定
    負損害賠償責任。而被告強本公司並未舉證其選任及監督無
    過失或無相當因果關係之免責事由，故其應依民法第188條
    第1項前段規定與被告戊○○負連帶損害賠償責任。
四、按損害之發生或擴大，被害人與有過失者，法院得減輕賠償
  　金額或免除之，民法第217條規定甚明。查本件車禍經本院
    斟酌雙方過失情節之輕重，認原告己○○及被告戊○○間應
    分別負擔之過失責任比例各為六成與四成，且原告己○○為
    原告臺化公司之受僱人，原告臺化公司亦應負六成之與有過
    失，並依此標準減輕被告之賠償責任。則依上開過失責任比
    例分擔後，原告臺化公司得請求被告等連帶賠償之金額為
    276,948元（692371×0.4＝276948.4，元以下四拾五入）。
五、末按給付有確定期限者，債務人自期限屆滿時起，負遲延責
    任。給付無確定期限者，債務人於債權人得請求給付時，經
    其催告而未為給付，自受催告時起，負遲延責任。其經債權
    人起訴而送達訴狀，或依督促程序送達支付命令，或為其他
    相類之行為者，與催告有同一之效力。民法第229條第1項、
    第2項定有明文。又遲延之債務，以支付金錢為標的者，債
    權人得請求依法定利率計算之遲延利息，為同法第233條第1
    項前段所明定。本件原告臺化公司請求被告連帶給付損害賠
    償，並未定有給付期限，原告臺化公司以起訴狀繕本送達被
    告作為催告之意思表示，併請求自起訴狀繕本送達被告翌日
    起至清償日止，按法定利率計算之遲延利息，於法有據，本
    件起訴狀繕本均於93年11月3日送達被告強本公司及戊○○
    ，有送達證書2份在卷可稽，則原告請求自93年11月4日起至
    清償日止，按週年利率5％計算之遲延利息，為有理由，應
    予准許。
六、綜上所述，原告臺化公司依侵權行為之法律關係，請求被告
    連帶給付276,948元及自93年11月4日起至清償日止，按週年
    利率5%計算之利息，為有理由，應予准許，原告等逾此範圍
    之請求，為無理由，應予駁回。
七、本件經核原告臺化公司勝訴金額未逾50萬元，應依職權宣告
    假執行。至原告其餘請求宣告假執行部分，因訴之駁回而失
    所依據，不予准許。
肆、因本件事實業臻明確，故兩造其餘攻擊、防禦方法及所提證
    據，即無須再予審酌，爰未逐一論述，附此敘明。
伍、結論：原告之訴一部為有理由，一部為無理由，依民事訴訟
    法第79條、第85條第2項、第389條第1項第5款，判決如主文
    。
中　　華　　民　　國　　96　　年　　11 　 月　　16　　日
                  民事第一庭法　官　陳俞婷
以上正本係照原本作成。
如不服本判決，應於判決送達後二十日內向本院提出上訴。
中　　華　　民　　國　　96　　年　　11 　 月　　16　　日
                            書記官  林美足
